【裁判字號】    99,上訴,2911
【裁判日期】    990930
【裁判案由】    毒品危害防制條例
【裁判全文】
臺灣高等法院刑事判決                99年度上訴字第2911號
上  訴  人
即  被  告  甲○○
上列上訴人因違反毒品危害防制條例案件，不服臺灣臺北地方法
院99年度訴字第843號，中華民國99年7月2日第一審判決（起訴
案號：臺灣臺北地方法院檢察署99年度毒偵字第1007號），提起
上訴，本院判決如下：
    主  文
上訴駁回。
    理  由
一、按刑事訴訟法第三百五十條、第三百六十一條、第三百六十
    二條、第三百六十七條規定，不服地方法院之第一審判決而
    上訴者，須提出上訴書狀，並應敘述具體理由，為上訴必備
    之程式；其所提出之書狀未敘述上訴理由，或僅曾以言詞陳
    述上訴理由者，均應於上訴期間屆滿後二十日內補提理由書
    於第一審法院。第一審法院經形式審查，認逾期未補提上訴
    理由者，應定期間先命補正；逾期未補正者，為上訴不合法
    律上之程式，應以裁定駁回。倘已提出上訴理由，但所提非
    屬具體理由者，則由第二審法院以上訴不合法律上之程式，
    判決駁回。而所謂具體理由，必係依據卷內既有訴訟資料或
    提出新事證，指摘或表明第一審判決有何採證認事、用法或
    量刑等足以影響判決本旨之不當或違法，而構成應予撤銷之
    具體事由，始克當之（例如：依憑證據法則具體指出所採證
    據何以不具證據能力，或依憑卷證資料，明確指出所為證據
    證明力之判斷如何違背經驗、論理法則）；倘僅泛言原判決
    認定事實錯誤、違背法令、量刑失之過重或輕縱，而未依上
    揭意旨指出具體事由，或形式上雖已指出具體事由，然該事
    由縱使屬實，亦不足以認為原判決有何不當或違法者（例如
    ：對不具有調查必要性之證據，法院未依聲請調查亦未說明
    理由，或援用證據不當，但除去該證據仍應為同一事實之認
    定），皆難謂係具體理由，俾與第二審上訴制度旨在請求第
    二審法院撤銷、變更第一審不當或違法之判決，以實現個案
    救濟之立法目的相契合，並節制濫行上訴(最高法院九十七
    年度台上字第八九二號判決參照)。
二、本件被告上訴，其於九十九年八月十七日所提上訴狀，僅記
    載：被告之犯罪行為，主要係戕害自身，並未直接積極損害
    他人之利益，犯罪後自始坦承施用毒品，表示悔意，請給予
    重新改過之機會，從輕量刑等語，並引用刑法第五十七條之
    條文內容。惟查：原判決於理由二量刑部分，已審酌被告經
    強制戒治後仍無法戒除毒癮，及被告之行為主要係戕害自身
    ，前後施用毒品距今近三年，犯後坦承犯行等情狀(原判決
    第三頁第三行至第八行)，據以量刑。可知，上訴意旨所陳
    事項，原審均已加以審酌，且被告施用第一級毒品，法定刑
    為六月以上有期徒刑之罪，被告又係累犯，原審判處有期徒
    刑八月，並無失輕失重情形。上開上訴理由，乃抄錄刑法第
    五十七條法文及原審判決據以量刑之部分文字，並未具體指
    摘原判決有何不當或違法，核係濫行上訴，依上開說明，本
    件上訴不合法，應予駁回，並不經言詞辯論為之。
據上論斷，應依刑事訴訟法第三百六十七條前段、第三百七十二
條，判決如主文。
中    華    民    國    99    年    9     月    30    日
            刑事第十七庭  審判長法  官  王炳梁
                                法  官  黃雅芬
                                法  官  陳世宗
以上正本證明與原本無異。
如不服本判決，應於收受送達後10日內向本院提出上訴書狀，其
未敘述上訴之理由者並得於提起上訴後10日內向本院補提理由書
（均須按他造當事人之人數附繕本）「切勿逕送上級法院」。
                                書記官  李佳穎
中    華    民    國    99    年    10    月    1     日

司法院資訊處製作；財團法人民間司法改革基金會備份。
